# 收入

提问人：zhs7403 时间：2022-05-28 17:21:07
A为商贸企业，推出有奖促销活动：买商品“刮奖”返现金，客户交款后抽取卡片刮奖，一段时间后公布中奖名单。请问此类收入确认属于可变对价还是应付客户对价？

回答人：chenyiwei
应属于应付客户对价处理。一般情况下，由于有奖促销活动的方案由企业主导设计，因此对于开奖后预计将需支付的奖金应可以合理估计，无重大不确定性，因此对价的“可变性”相对较低，支付给客户的奖金并非为获得客户提供的可辨认商品或服务，故应冲减销售收入。